臺灣高等法院民事裁定  
108年度重上更一字第40號
上  訴  人  藍銘洋  
訴訟代理人  陳啟昌律師
上列上訴人與被上訴人鄭朝杰等間履行契約事件，上訴人對於中
華民國109年9月24日本院補費裁定，提起抗告，經最高法院發回
，本院裁定如下：
    主    文
本件訴訟標的價額核定為新臺幣貳仟貳佰柒拾玖萬貳仟叁佰陸拾
貳元。
發回前抗告費用（除確定部分外），由上訴人負擔。
    理    由
一、按以一訴主張數項標的者，其價額合併計算之，但所主張之
    數項標的互相競合或應為選擇者，其訴訟標的價額，應依其
    中價額最高者定之。又計算上訴利益，準用關於計算訴訟標
    的價額之規定，民事訴訟法第77條之2第1項、第466條第4項
    分別定有明文。
二、上訴人提起第三審上訴主張：伊於民國96年將自己所有新北
    市○○區○○段000○000○000○000○000地號土地信託登記予被上
    訴人鄭朝杰，嗣雙方約定鄭朝杰應將上開5筆土地返還登記
    予伊，並將同段901地號土地（上開6筆土地下各稱某地號土
    地）以新臺幣（下同）800萬元出售予伊，詎鄭朝杰未依約
    履行，竟與被上訴人徐清鑫通謀虛偽意思表示將613、898、
    900、901地號土地移轉登記予徐清鑫，徐清鑫又將613、900
    、901地號土地信託登記並設定最高限額1億6,560萬元抵押
    權予被上訴人臺灣新光商業銀行股份有限公司（下稱新光銀
    行）等情，爰依信託法第6條第1項、民法第113條、第179條
    規定及還款約定，並追加民法第242條、第767條規定，求為
    ：㈠撤銷徐清鑫與新光銀行間就613、900、901地號土地之信
    託行為，並命新光銀行將613、900、901地號土地所有權應
    有部分10分之1回復登記為徐清鑫所有。㈡徐清鑫將613、900
    、901、898地號土地所有權應有部分10分之1回復登記為鄭
    朝杰所有。㈢鄭朝杰將587、613、900、898地號土地所有權
    應有部分10分之1移轉登記予伊。㈣鄭朝杰於伊給付80萬元之
    同時將901地號土地所有權應有部分10分之1移轉登記予伊之
    判決（見最高法院110年度台抗字第59號案卷第59-60頁）。
三、上訴人上訴聲明㈠㈡請求，目的均在滿足聲明㈢請求，該等聲
    明訴訟目的一致，不超出終局標的範圍，其訴訟標的價額，
    即應依終局標的即聲明㈢之價額定之。上訴人與鄭朝杰約定9
    01地號土地售價為800萬元，鄭朝杰與徐清鑫約定613、898
    、900、901地號土地交易價額共計2億1,300萬元，又587地
    號土地面積97.54㎡，依公告土地現值15萬3,000元／㎡計算價
    值為1,492萬3,620元等情，有還款辦法約定書、不動產買賣
    契約書、土地登記謄本可稽（依序見原審卷㈠第11頁、第33
    至34頁、第101至107頁）。是上訴人上訴聲明㈠㈡㈢上訴利益
    為2,199萬2,362元〔（613、900、898、901地號土地價值2億
    1,300萬元－901地號土地價值800萬元＋587地號土地價值1,49
    2萬3,620元）×1/10＝2,199萬2,362元〕，再加計上訴聲明㈣上
    訴利益為80萬元（見最高法院案卷第60頁），本件訴訟標的
    價額依上訴利益核定訴訟標的為2279萬2362元（2,199萬2,3
    62元＋80萬元＝2,279萬2,362元），爰裁定如主文。　　　
中　　華　　民　　國　　110 　年　　7 　　月　　 1　　日
                    民事第四庭   
                        審判長法　官 傅中樂
                              法　官 管靜怡
                              法　官 吳燁山
正本係照原本作成。
如不服本裁定，應於收受送達後10日內向本院提出抗告狀，並應
繳納抗告費新臺幣１千元。
中　　華　　民　　國　　110 　年　　7 　　月　　1 　　日
    　　　　　　　　　　　　　書記官 莊雅萍